【裁判字號】    97,訴,531
【裁判日期】    980619
【裁判案由】    偽造文書等
【裁判全文】
臺灣桃園地方法院刑事判決               97年度訴字第531號
公  訴  人  臺灣桃園地方法院檢察署檢察官
被      告  Ｂ○○
上列被告因偽造文書等案件，經檢察官提起公訴（九十六年度偵
字第一八一一九號），本院判決如下：
    主    文
Ｂ○○共同連續意圖為自己不法之所有，以詐術使人將本人之物
交付，處有期徒刑壹年捌月。扣案如附表伍所示之物均沒收。
    犯罪事實
一、Ｂ○○曾有肅清煙毒條例、妨害自由等前科。猶不知悔改，
    其明知地○○所有之身分證、普通小型車駕駛執照、健保卡
    、台新銀行信用卡、建華銀行信用卡及陳正生之駕駛執照各
    一張等物，均係來路不明之贓物，竟基於收受贓物之概括犯
    意，連續於民國九十四年七月前某日，自不詳之處收受地○
    ○所有之身分證、普通小型車駕駛執照、健保卡、台新銀行
    信用卡、建華銀行信用卡等物而持有之，及於九十四年五月
    七日至同年八月二十九日間之某日，自不詳之處收受陳正生
    之駕駛執照一張而持有之。
二、Ｂ○○與玄○○（業經本院以九十五年度桃簡字第一二四六
    號判決判處有期徒刑六月確定）原為國中朋友關係，經Ｂ○
    ○與玄○○取得聯繫後，二人即與真實姓名年籍不詳綽號「
    胖妹」、「阿達」之人共同基於變造特種文書之概括犯意聯
    絡，先由Ｂ○○指示「胖妹」於九十四年七月間，在桃園縣
    楊梅鎮○○街五七七號四樓住處，向玄○○收取其照片二張
    後交予Ｂ○○，再由Ｂ○○將玄○○照片換貼於地○○之身
    分證及普通小型車駕駛執照上，偽造完成地○○之身分證及
    駕駛執照各一張後，再由「胖妹」、「阿達」交予玄○○收
    執，供玄○○日後盜刷信用卡領取貨物時核對身分之用；玄
    ○○另於九十四年八月二十八日，依Ｂ○○之指示，在桃園
    縣中壢市內壢火車站前，交付其照片一張予Ｂ○○，由Ｂ○
    ○將照片換貼於陳正生遭竊之普通小型車駕駛執照上，變造
    完成陳正生之駕駛執照一張後，於九十四年八月二十九日晚
    間七時許，再交付予玄○○收執，供玄○○日後盜刷信用卡
    取領貨物時核對身分之用，足生損害於地○○、陳正生、戶
    政機關對於戶籍資料管理及汽車監理機關對於駕駛人資料管
    理之正確性。
三、Ｂ○○與玄○○、「阿達」、「胖妹」共同意圖為自己不法
    之所有及共同基於詐欺取財、行使變造特種文書及偽造私文
    書、準私文書復持以行使之概括犯意聯絡，自九十四年七月
    十五日起至同年八月十七日止，由Ｂ○○提供其以不詳方式
    取得戊○○、癸○○、宇○○、地○○如附表一所示之個人
    身分證統一編號、生日及信用卡卡號等資料予玄○○，由玄
    ○○前往桃園縣境內網路咖啡店內，在綽號「阿達」、「胖
    妹」之指導或陪同下，以電腦網路連線至康迅數位整合股份
    有限公司（下稱：康迅公司）經營之ＰＡＹＥＡＳＹ線上購
    物網站（網址：ｈｔｔｐ：／／ｗｗｗ．ｐａｙｅａｓｙ
    ．ｃｏｍ．ｔｗ／）後，冒用戊○○、癸○○、宇○○、地
    ○○之名義，將渠等個人身分證統一編號、生日等資料輸入
    網站之申購網頁空白欄位內，而偽造電磁記錄以冒用戊○○
    、癸○○、宇○○、地○○名義，向康迅公司訂購如附表二
    所示之物，並預設收貨人為「地○○」、收貨地址為桃園縣
    楊梅鎮○○街五五七號四樓（係玄○○所住桃園縣楊梅鎮○
    ○街五七七號四樓住處之隔壁棟大樓）、收貨人行動電話為
    0000000000號，而於附表二所示之時間，向康迅
    公司行使上開偽造之屬準私文書之電磁紀錄，訂購如附表二
    所示之物，並輸入如附表一所示之台新銀行信用卡卡號，嗣
    經康迅公司通過台新銀行授權確認而陷於錯誤，將附表二編
    號一、十、十一、十二所示之商品委由新竹貨運公司或與康
    迅公司合作之某宅配公司陸續寄達上開聯絡地址，附表二編
    號三所示之商品則委由臺灣宅配通股份有限公司（下稱臺灣
    宅配通公司）寄送至桃園縣中壢市○○路○段五八巷八號之
    巳○○住處（嗣後由不知情之巳○○母親羅玉英親自簽收）
    ，經不知情之巳○○詢問玄○○後，玄○○即表示該支行動
    電話係送其使用，足生損害於戊○○、癸○○、宇○○、地
    ○○、信用卡發卡與收單銀行對信用卡之控管及康迅公司對
    電子商務管理之正確性。而玄○○經Ｂ○○之指示，持前開
    變造之地○○身分證及駕駛執照，冒用地○○名義領取如附
    表二編號一、十、十一、十二所示商品，並於新竹貨運公司
    及該宅配公司貨物送貨單上偽造「地○○」之簽名後，交還
    該等公司而行使，足生損害於地○○及新竹貨運公司、該宅
    配公司對於管理貨物簽收人之正確性，而詐欺所得如附表二
    編號一、三、十、十一、十二所示之物，並由玄○○交由「
    阿達」或「胖妹」轉交予Ｂ○○，或由玄○○自行留存使用
    （如附表二編號三部分玄○○另送予女友巳○○使用，已如
    前述）。又玄○○於附表二編號十八所示之時間，向康迅公
    司訂購如附表二編號十八所示之行動電話後，於九十四年八
    月十九日下午一時五十分許，臺灣郵便股份有限公司（下稱
    臺灣郵便公司）將附表二編號十八所示之行動電話送抵桃園
    縣楊梅鎮○○街五五七號，玄○○承前偽造私文書復持以行
    使及詐欺取財之犯意，並與其女友巳○○形成犯意聯絡（巳
    ○○此部分所涉偽造文書等案件，業經本院以九十五年度桃
    簡字第一二四六號判決判處有期徒刑三月確定）另共同基於
    偽造私文書復持以行使及詐欺取財之犯意聯絡，經玄○○於
    九十四年八月十九日下午一時五十分許，指示巳○○出面向
    臺灣郵便公司收取該行動電話，並在送貨單上偽造「李慧貞
    」之署名後，交還送貨員而行使，足生損害於李慧貞及臺灣
    郵便公司對於管理貨物簽收人之正確性。嗣因康迅公司人員
    黃○○查悉上開盜刷情形而報警處理，警方始於巳○○簽收
    該支行動電話時當場查獲，並經警方徵得玄○○之同意而於
    玄○○之住處搜索，而扣得如附表四所示之物。
四、Ｂ○○復承前開詐欺取財之犯意，與玄○○、巳○○、「阿
    達」、「胖妹」（玄○○、巳○○所涉此部分犯罪事實，業
    經臺灣桃園地方法院檢察署檢察官以九十五年度偵字第九八
    九五號為不起訴處分確定）明知其自始即無出售如附表三各
    編號所示書籍之真意，竟共同基於詐欺取財之概括犯意聯絡
    ，由巳○○提供其所有「ｉｓ＿ｌｓｐ」之雅虎奇摩帳號，
    而Ｂ○○則以不詳方式取得「ｋ0000000」之雅虎奇
    摩帳號，再由玄○○以電腦設備聯結網路後，在雅虎奇摩拍
    賣網站上登入「ｉｓ＿ｌｓｐ」、「ｋ0000000」會
    員資料，虛偽刊登出售如附表三各編號所示書籍之訊息，並
    刊載巳○○所有上海商業儲蓄銀行延平簡易分行（下稱上海
    銀行）00000000000000帳號、玄○○所有臺
    北敦南郵局00000000000000帳號、陳雄德（
    業經臺灣桃園地方法院檢察署檢察官以九十五年度偵字第九
    八九五號為不起訴處分確定）之行動電話門號000000
    0000號，分別作為買家得標之匯款帳號及聯繫使用，嗣
    如附表三各編號所示之被害人，於附表三各編號所示之時間
    得標、匯款後，Ｂ○○等人即避不見面、拒不聯絡，而以此
    方式詐得如附表三各編號所示金額，而所詐得之金額，則由
    Ｂ○○、「阿達」、「胖妹」搭載玄○○前往自動提款機提
    領後朋分花用，或匯款至巳○○上開所有上海銀行帳戶、玄
    ○○所有臺北富邦商業銀行（下稱臺北富邦銀行）中壢分行
    帳號000000000000號帳戶內。嗣經如附表三各
    編號所示之被害人報請警方處理，由警方查得「ｉｓ＿ｌｓ
    ｐ」、「ｋ0000000」等二雅虎奇摩帳號曾於中信觀
    光開發股份有限公司中壢分公司（即中信飯店中壢分店）有
    上網紀錄，並經警方調取中信飯店中壢分店之住宿紀錄，及
    臺北敦南郵局00000000000000帳號跨行提款
    ＡＴＭ影像紀錄比對結果，確認提款人為玄○○，並循線查
    悉Ｂ○○及巳○○參與本案。
五、案經內政部刑事警察局移送暨臺灣桃園地方法院檢察署檢察
    官自動檢舉簽分偵查後提起公訴。
    理    由
壹、證據能力部分：
    本案所引用供述及非供述證據，經本院依法踐行調查證據程
    式，檢察官、被告及其選任辯護人均不爭執各該證據之證據
    能力，且亦查無依法應排除其證據能力之情形，是後述所引
    用證據之證據能力均無疑義。
貳、實體部分：
一、訊據被告Ｂ○○矢口否認其有何收受贓物、行使變造特種文
    書、行使偽造私文書、行使偽造準私文書、詐欺取財之犯行
    ，並均辯稱：伊不知情，玄○○所述不實云云。經查：
  (一)犯罪事實欄一所載被告收受贓物及犯罪事實欄二所載被告參
    與變造特種文書部分，業據被害人陳正生於警詢時指述：其
    於九十四年五月七日晚間，由臺北市搭乘火車至花蓮市火車
    站途中，為某真實姓名年籍不詳之成年人竊取其所有之普通
    小型車駕駛執照，且其所有上開駕駛執照相片已遭變造一節
    綦詳（見臺灣桃園地方法院檢察署九十四年度偵字第一八三
    七○號卷第三、四頁），並經證人即共犯玄○○於偵訊時供
    稱：偽造之地○○駕照正本、地○○健保卡正本、地○○身
    分證影本、台新銀行、建華銀行信用卡，是被告於九十四年
    七月間，在其位於桃園縣楊梅鎮○○街五七七號四樓之住處
    所交付，後來Ｂ○○向伊要照片二張，大約三天後，Ｂ○○
    即把偽造之地○○駕照正本、身分證影本一起交給伊；變造
    之陳正生駕駛執照是Ｂ○○要求伊提供一張相片，Ｂ○○會
    幫伊會貼在證件上，伊在內壢交照片給Ｂ○○，伊在二十九
    日（即九十四年八月二十九日）還他車時，Ｂ○○就將換貼
    伊相片完成之證件交給伊，並說領取上網盜刷之物品時，以
    該名字領取等語（見臺灣桃園地方法院檢察署九十四年度偵
    字第二○三○一號卷第九一頁，九十四年度核退字第一八九
    四號卷第八、九頁），經核與證人玄○○於本院審理時結述
    ：地○○名義之身分證、汽車駕照、健保卡是Ｂ○○給伊的
    ，Ｂ○○叫「胖妹」向伊要照片，這樣以後才可以由伊去領
    貨品；陳正生汽車駕照上之照片不是伊換的，是伊把照片交
    給「胖妹」，何人貼的伊不知道，後來是「胖妹」或「阿達
    」交給伊等語（見本院訴字卷第一六七、一六九頁）大致相
    符，並有遭變造之地○○身分證影本、普通小型車駕駛執照
    、健保卡及台新銀行信用卡、建華銀行信用卡、遭變造之陳
    正生之駕駛執照各一張扣案可資佐證，足認地○○所有之身
    分證、普通小型車駕駛執照、陳正生之駕駛執照各一張，均
    係由證人玄○○透過「胖妹」、「阿達」交付其照片予被告
    ，而由被告換貼於該等證件上變造完成後，並將地○○之健
    保卡、台新銀行信用卡、建華銀行信用卡等物，交予證人玄
    ○○收執一情無訛。復參以身分證、駕駛執照健保卡、銀行
    信用卡等物，均係具有高度個人專屬性、可用以表彰身分且
    與個人私密資料緊密相關之物，一般人均應不至隨意任意丟
    棄該等物品，再參酌被告取得身分證、駕駛執照係用以假冒
    他人名義領取詐欺取財所得之物，益徵被告應係自始即具有
    不法目的而蒐集他人之身分證件，是被告明知地○○所有之
    身分證、駕駛執照、健保卡、台新銀行信用卡、建華銀行信
    用卡及陳正生所有之駕駛執照均係來路不明之贓物，而為能
    遂行其日後詐欺取財之犯行，自不詳之處予以收受持有後，
    再與證人玄○○、「阿達」、「胖妹」共同變造地○○之身
    分證、駕駛執照及陳正生之駕駛執照犯行，堪以認定。
  (二)被告亦矢口否認共同參與犯罪事實欄三、四部分，並以前詞
    置辯，然查：
    (1)依康迅公司之告訴代理人黃○○於警詢時指訴：康迅公司
      員工於九十四年七月二十一日，稽核會員宇○○以附表一
      編號三所示信用卡，下單購買商品「ＭＯＴＯ  Ｖ３黑—
      簡配」（訂單編號：Ｚ0000000000000」，
      經台新銀行以電話向實際持卡人確認，而持卡人否認交易
      ，康迅公司始發現遭人盜刷信用卡，嗣後查知會員宇○○
      另有多筆網路下單購物，均遭康迅公司取消訂單，經檢視
      宇○○之基本資料，發現與康迅公司近來遭會員地○○、
      戊○○、癸○○等盜刷信用卡購買商品時，會員資料之聯
      絡電話、送貨地址均相同，且會員地○○、戊○○、癸○
      ○已有盜刷信用卡成功之損失，故懷疑會員宇○○、地○
      ○、戊○○、癸○○係同一人，共計遭盜刷十九筆交易，
      成功五筆，損失八萬六千三百六十元，而會員癸○○又於
      九十四年八月十七日，向康迅公司以附表一編號二之信用
      卡訂購附表二編號十八、十九所示之商品，送貨地址同為
      桃園縣楊梅鎮○○街五七七號四樓，且收貨人與前述盜刷
      資料相同，故懷疑又是盜刷信用卡之詐欺行為等語（臺灣
      桃園地方法院檢察署九十四年度偵字第二○三○一號卷第
      五四、五五頁），並有康迅公司提出之戊○○、癸○○、
      宇○○、地○○之會員管理系統資料表、盜刷明細表各一
      份、新竹貨運公司送貨簽收單一紙、臺灣郵便公司送貨簽
      收單二紙、臺灣宅配通公司送貨簽收單一紙等影本在卷可
      佐，足資認定康迅公司確有遭使用戊○○、癸○○、宇○
      ○、地○○會員帳號之人，以電腦連線至ＰＡＹＥＡＳＹ
      網站訂購如附表二所示之物，並輸入如附表一所示之台新
      銀行信用卡卡號，嗣經康迅公司通過台新銀行授權確認，
      因而陷於錯誤，而將附表二編號一、三、十、十一、十二
      、十八所示之商品依指定地點送達一節無誤。
    (2)附表三各編號所示之被害人於附表各編號所示時間，在雅
      虎奇摩拍賣網站，因見「ｉｓ＿ｌｓｐ」、「ｋ0000
      000」等二帳號（詳如附表三各編號「交易對象雅虎帳
      號欄」所載）刊登拍賣如附表三各編號所示之書籍訊息，
      遂下標並匯款如附表各編號所示金額，至附表三各編號所
      示玄○○所有之臺北敦南郵局帳號0000000000
      0000號帳戶或巳○○所有之上海銀行帳號00000
      000000000號帳戶內（附表三各編號所示被害人
      所匯入帳戶各如附表三各編號「匯入之金融帳戶欄」所載
      ），嗣因附表三各編號所示之被害人遲未收到渠等訂購如
      附表三各編號所示之書籍，而如附表三各編號之雅虎奇摩
      帳號之使用人亦拒不聯絡，附表三各編號所示被害人始知
      受騙之事實，業據附表三各編號所示之被害人於警詢時指
      述綦詳，並有被害人提出之雅虎奇摩拍賣網站、得標通知
      列印畫面、自動櫃員機交易明細表等在卷可稽，堪認如附
      表三各編號所示被害人有於附表三各編號所載時間，在雅
      虎網站上見刊登書籍販賣訊息，誤信該賣方有販賣書籍之
      真意，而陷於錯誤，有依網路刊登內容下標匯款受騙等情
      至明。
    (3)又觀之證人玄○○於偵查中供稱：偽造之地○○駕照正本
      、健保卡正本、身分證影本、台新銀行、建華銀行信用卡
      是在九十四年七月間，Ｂ○○向伊要照片，要伊幫他領貨
      ，因為他有施用毒品，怕自己會被查獲，伊知道Ｂ○○向
      伊要照片是要作假證件，隔三天後，Ｂ○○即把偽造之地
      ○○駕照正本、身分證影本都給伊，另外地○○信用卡是
      伊盜刷的，是由Ｂ○○開車載伊去網咖店，由伊進去刷卡
      ，伊不記得盜刷信用卡的持有人為何人，且伊沒有實際拿
      過宇○○、戊○○、癸○○的信用卡，此部分是Ｂ○○給
      伊一張紙條，上面有信用卡卡號與授權碼，伊是使用這些
      資料盜刷，而且只要收貨地址在楊梅鎮○○街五七七號四
      樓就是伊所盜刷，至於偽造的證件是因為前往宅配公司領
      貨要看證件，在伊住處扣得行動電話，也是伊與Ｂ○○一
      起做的，是在網咖盜刷，伊收到東西後，Ｂ○○會來伊住
      處取貨，有時會送伊手機，Ｂ○○給過伊二樣東西等語（
      見臺灣桃園地方法院檢察署九十四年度偵字第二○三○一
      號卷第九一、九二、九六頁，九十四年度核退字第一七九
      五號卷第五頁），復於為警查獲證人玄○○前往自動提款
      機提領如附表三所示被害人匯款款項後，於警詢時坦認：
      伊有使用Ｋ0000000、ｉｓˍｌｓｐ等雅虎網站帳
      號，且伊有提供自己郵局帳戶及女友巳○○銀行帳戶予Ｂ
      ○○使用，每次Ｂ○○要伊到網咖替他在雅虎拍賣網站下
      標至他另一個帳號販賣的商品做評價，Ｂ○○會給伊一個
      帳號與一組密碼，每次幫他做完登錄動作時，伊就坐在旁
      邊打電動，每次去網咖Ｂ○○都會叫伊去櫃臺買時數，每
      次開二至三台電腦，Ｂ○○也會叫他旁邊綽號「阿達」的
      小弟幫他上網操作，而Ｂ○○就會去門口守著，等「阿達
      」上網完就會找伊一同離開該處，伊知道是利用雅虎拍賣
      網站詐騙被害人金錢，伊有負責提領款項等節（見九十五
      年度偵字第九八九五號卷第八至十頁），及其於本院審理
      時證稱：盜刷信用卡的資料是來自Ｂ○○，Ｂ○○、「胖
      妹」及一位高高的人「阿達」帶伊去文化街二百多號的網
      咖，要伊在裡面輸入資料及身分證字號後註冊，而每次去
      網咖上網Ｂ○○、「阿達」或「胖妹」都有陪我去過，「
      阿達」會操作另一台電腦，並教伊如何操作，十分鐘後「
      阿達」就會離去，另外伊有在拍賣網站拍賣書籍，是Ｂ○
      ○、「胖妹」叫伊做的，且胖妹有說Ｂ○○要伊交出帳戶
      ，並稱Ｂ○○在樓下等，伊交付的是之前的郵局帳戶，而
      「阿達」是教伊操作電腦，「ｉｓ＿ｌｓｐ」的雅虎帳號
      是伊向巳○○要來用的，「ｋ0000000」帳號則不
      確定是否由伊註冊，而買家上網競標後，所匯款項有很多
      次是由伊提領，提領後的現金交給「胖妹」，有時交給那
      個高高的男生等情（見本院訴字卷第一六七頁至第一六九
      頁），核與證人巳○○於警詢、偵查中供稱：九十四年八
      月十九日下午一時五十分許所簽收之行動電話「ＭＯＴＯ
        Ｅ１０００簡配黑」，是玄○○要伊從地下室通往隔壁
      棟大樓，再由樓梯上來外出簽收，並且要說是由家人代收
      ，玄○○叫伊在簽收單上隨便簽一個名字，伊就簽「李慧
      貞」，伊知道該行動電話是玄○○盜刷的，之前玄○○有
      上網盜刷買一支行動電話「ＭＯＴＯ  Ｖ３（即附表二編
      號三所示之物）」，送到伊中壢市○○路○段五八巷八號
      家中，由伊母親簽收，後來伊詢問玄○○，玄○○說要送
      伊的，伊聽玄○○說只要有他人的名字、身分證字號、出
      生年月日，就可以上台新銀行購物網站變更他人的密碼，
      以分期付款的方式下單；及大約於九十四年八月間，玄○
      ○向伊借用「ｉｓ＿ｌｓｐ」帳號、上海銀行帳戶存摺、
      提款卡及密碼、第一銀行帳戶存摺及提款卡，伊與玄○○
      曾於九十四年十月十五日，至中信飯店中壢分店住宿過，
      於十月十六日凌晨左右，有接到櫃臺來電表示有訪客，玄
      ○○告知伊，一切都是Ｂ○○逼迫其所為等語（見臺灣桃
      園地方法院檢察署九十四年度偵字第二○三○一號卷第五
      ○、五一、九二頁，九十五年度偵字第九八九五號卷第十
      五、十六頁）大致相符，復有證人玄○○前往自動提款機
      提領現金監視畫面翻拍照片一幀、證人黃○○出具之認領
      保管單、ＰＡＹＥＡＳＹ會員管理系統個人資料表、盜刷
      明細表、新竹貨運公司送貨簽收單、臺灣郵便公司送貨簽
      收單、臺灣宅配通公司送貨簽收單、住宿旅客名單、自動
      化服務機器跨行提款交易明細資料、證人玄○○所有臺北
      敦南郵局帳戶開戶資料暨交易明細表、證人玄○○所有之
      臺北富邦銀行中壢分行帳戶開戶資料暨往來明細表、證人
      巳○○之上海銀行延平簡易分行之開戶印鑑卡暨交易明細
      表各一份附卷可稽，並參酌「ｉｓ＿ｌｓｐ」、「ｋ00
      00000」二帳號，於九十五年十月十六日，在中信觀
      光開發股份有限公司中壢分公司均有聯結網路紀錄一情，
      有ＩＰ位址查詢資料一份存卷可參，應可認定犯罪事實欄
      三所載冒用「戊○○」、「癸○○」、「宇○○」、「地
      ○○」名義，以電腦連結ＰＡＹＥＡＳＹ網站，偽造「戊
      ○○」、「癸○○」、「宇○○」、「地○○」之電磁記
      錄而向康迅公司訂購如附表二所示商品，使康迅公司陷於
      錯誤，透過宅配公司將如附表二編號一、三、十、十一、
      十二、十八送貨至指定地點，並有由證人玄○○偽造「地
      ○○」名義偽造署押簽收貨物或由證人巳○○以「李慧貞
      」名義偽造署押簽收貨物等犯行，及犯罪事實欄四所載利
      用「ｉｓ＿ｌｓｐ」、「ｋ0000000」帳號在雅虎
      拍賣網路刊登拍賣書籍訊息，誘使如附表三各編號被害人
      信以為真，經下標後而依指示匯款至附表三各編號帳戶，
      嗣後均未收到所下標書籍之犯行，被告確實有與玄○○、
      「阿達」、「胖妹」相互間有共同謀議，由被告居於主導
      地位，由證人玄○○在「阿達」、「胖妹」協助下，以電
      腦網路連結方式，在ＰＡＹＥＡＳＹ網站冒用他人信用卡
      盜刷貨物，由證人玄○○持假證件出面領取詐欺取財之貨
      物，再朋分花用，另由被告、證人玄○○、巳○○、「阿
      達」、「胖妹」相互協助下，由證人玄○○提供雅虎拍賣
      網站帳戶，上開四人並分工在該拍賣網站上刊登販賣書籍
      之訊息及留存買家評價，且由證人玄○○、巳○○提供渠
      等二人郵局或銀行帳戶存摺資料，由被告、「阿達」、「
      胖妹」四處搭載證人玄○○前去自動提款機前提領現金朋
      分花用各節無誤。
    (4)雖被告始終否認其有參與上開犯行，並以前詞置辯。然證
      人即共犯玄○○為警查獲之初，即已坦認全部犯罪情節，
      並供述被告參與犯罪細節明確，且其所涉犯罪事實欄一二
      三部分經本院以九十五年度桃簡字第一二四六號判處有期
      徒刑六月確定，至犯罪事實欄四所示之詐欺取財犯行，亦
      經臺灣桃園地方法院檢察署檢察官認定此部分與上開判決
      有罪部分為裁判上一罪關係，並以九十五年度偵字第九八
      九五號不起訴處分確定等情，業經本院調取共犯玄○○所
      涉另案即本院九十五年度桃簡字第一二四六號卷核閱無誤
      ，並有上開案件判決、不起訴處分書各一份附卷足按，是
      證人即共犯玄○○既始終坦認犯行，且於本院審理時自承
      其與被告除本件關係交往外，並無其他私交或仇怨，則證
      人玄○○實無為求己身脫罪或僅為陷害被告入罪，而任意
      具結並編織、杜撰被告涉案情節之必要，而反陷自己另犯
      偽證重罪遭訴追之危險，且證人玄○○自九十四年八月十
      九日起至九十八年四月二十九日本院審理時，已歷時三年
      八月之久，其前後陳述均大致相符，應堪認其所述本案犯
      罪參與細節均與事實相符，是被告前開所辯，應係臨訟卸
      責言詞，難以採信。
  (三)至被告聲請調閱通聯記錄以證明其與證人玄○○間鮮少聯絡
    一節，本案犯罪事實依據現存卷內證據均據本院認定如前，
    而被告前開調查證據之聲請，縱經調閱相關通聯記錄亦僅能
    查明被告與證人玄○○間之通聯次數，尚不足以認定被告即
    與本案所涉各犯行間要屬無涉，而逕自對被告做有利之認定
    ，是本院認此部分調查證據之請求，並無必要，附此敘明。
  (四)綜上，被告前開所辯，應屬犯後規避刑責之詞，洵難憑採，
    是本件事證明確，被告犯行堪以認定。
二、查被告Ｂ○○行為後，刑法於九十四年二月二日修正公布，
    並自九十五年七月一日起施行，本件新舊法比較說明如下：
  (一)修正後刑法第二條第一項規定，已將新舊法律適用之「從新
    從輕」原則，改採「從舊從輕」原則，而此規定僅係規範行
    為後法律變更所生新舊法律比較適用之準據法，並非實體刑
    罰法律，自不生行為後法律變更之比較適用之問題，應逕行
    適用新法第二條第一項之規定，為「從舊從輕」之比較。又
    刑法條文雖經修正，但若僅屬單純之文字修飾，或將實務見
    解或法理明文化，而不涉及刑罰之輕重、構成要件之變更，
    或其他有利、不利於行為人之情形者，即無庸依刑法第二條
    第一項之規定比較新舊法，而應依一般法律適用原則，適用
    「裁判時法」處斷（最高法院九十五年十一月十七日第二十
    一次刑事庭會議決議意旨參照）。
  (二)關於罰金刑最低額之問題，本案刑法第三百三十九條第一項
    之詐欺取財罪、同法第三百四十九條第一項收受贓物罪，法
    定刑中科處罰金之規定，依修正後刑法第三十三條第五款規
    定，「罰金新臺幣一千元以上，以百元計算之」較修正前之
    舊法所定罰金最低額為銀元一元即新臺幣三元為重，經新舊
    法比較結果，以修正前刑法較有利於被告。
  (三)被告行為後，關於共同正犯之規定，刑法第二十八條原規定
    ：「二人以上共同『實施』犯罪之行為者，皆為共同正犯。
    」，新修正之刑法第二十八條修正為：「二人以上共同『實
    行』犯罪之行為者，皆為共同正犯。」，且刑法第三十一條
    第一項原規定：「因身分或其他特定關係成立之罪，其共同
    『實施』或教唆幫助者，雖無特定關係，仍以共犯論。」，
    新修正之刑法第三十一條第一項則修正為：「因身分或其他
    特定關係成立之罪，其共同『實行』、教唆或幫助者，雖無
    特定關係，仍以『正犯』或共犯論。但得減輕其刑。」，將
    舊法之「實施」修正為「實行」。原「實施」之概念，包含
    陰謀、預備、著手及實行等階段之行為，修正後僅共同實行
    犯罪行為始成立共同正犯，是新法共同正犯之範圍已有限縮
    ，排除陰謀犯、預備犯之共同正犯。則修正前後刑法就共同
    正犯之範圍既因此而有變動，自屬犯罪後法律有變更，而非
    僅屬純文字修正，應有新舊法比較適用之問題（最高法院九
    十六年度臺上字第九三四號、第一三二三號判決意旨參照）
    。惟就本件已著手實行之犯罪形態並無影響，經比較結果，
    被告行為後之法律並未有利於被告，仍應適用行為時之法律
    即舊法論處。
  (四)查被告行為後，刑法第五十五條牽連犯、同法第五十六條連
    續犯之規定，業經刪除，而本件被告全部行為均在舊法時期
    ，雖裁判在新法施行後，惟如適用舊法牽連犯、連續犯，則
    可將原屬數個犯罪之行為評價為一罪，依刑法第二條第一項
    前段之規定，認修正前刑法第五十五條、第五十六之規定，
    對行為人均較為有利。
  (五)又按比較新舊法，應就罪刑有關之共犯、未遂犯、想像競合
    犯、牽連犯、連續犯、結合犯，以及累犯加重、自首減輕暨
    其他法定加減原因（如身分加減）與加減例等一切情形，綜
    其全部罪刑之結果而為比較，此有最高法院九十五年五月二
    十三日九十五年第八次刑庭會議決議第一、（四）則可資參
    照。是經綜合比較前開修正前後刑法之新舊法，修正前刑法
    第五十五條牽連犯、第五十六條連續犯各有論以一罪之規定
    ，於修法後予以刪除，顯對於被告均較為有利，是本案應適
    用修正前刑法之相關規定。
  (六)另關於刑法第三百三十九條第一項、同法第三百四十九條第
    一項之法定刑罰金部分之「提高標準」新舊法適用問題，因
    被告行為後，刑法施行法第一條之一於九十五年六月十四日
    修正公布增訂。修正增訂之刑法施行法第一條之一規定：「
    中華民國九十四年一月七日刑法修正施行後（按指九十五年
    七月一日），刑法分則編所定罰金之貨幣單位為新臺幣。九
    十四年一月七日刑法修正時，刑法分則編未修正之條文定有
    罰金者，自九十四年一月七日刑法修正施行後，就其所定數
    額提高為三十倍。但七十二年六月二十六日到九十四年一月
    七日新增或修正之條文，就其所定數額提高為三倍」。且刑
    法施行法第一條之一之立法理由謂「刑法二十四年施行後，
    為解決國民所得經濟水準已大幅提昇問題，有關罰金罰鍰倍
    數之調整及銀元與新臺幣之折算標準，訂有罰金罰鍰提高標
    準條例及現行法規所定貨幣單位折算新臺幣條例，除罰金以
    一銀元折算三元新臺幣外，並將七十二年六月二十六日以前
    修正之刑法部分條文罰金數額提高為十倍，其後修正者則不
    再提高倍數，亦即刑法分則各罪罰金數額視為前開情形分別
    提高三十倍或三倍，考量新修正刑法施行後，不再適用現行
    法規所定貨幣單位折算新臺幣條例，為使罰金數額趨於一致
    ，避免衍生新舊法比較適用問題，以緩和實務適用法律之衝
    擊，爰於不變動罰金數額之前提下，規定第二項如上」。查
    本件被告所犯刑法第三百三十九條第一項、同法第三百四十
    九條第一項之法定刑有罰金刑（分別為銀元一千元以下、五
    百元以下），且為刑法分則編未修正之條文而定有罰金刑者
    ；於刑法施行法第一條之一修正增訂前，其貨幣單位為銀元
    ，罰金刑之提高標準應適用罰金罰鍰提高標準條例第一條之
    規定「依法律應處罰金、罰鍰者，就其原定數額得提高為二
    倍至十倍。」而再依現行法規所定貨幣單位折算新臺幣條例
    第二條規定「現行法規所定金額之貨幣單位為圓、銀元或元
    者，以新臺幣元之三倍折算之。」如換算為新臺幣，則上開
    刑法第三百三十九條第一項、同法第三百四十九條第一項有
    關法定刑罰金刑部分，分別為罰金新臺幣三萬元、一萬五千
    元以下。如適用修正增訂之刑法施行法第一條之一規定提高
    三十倍，亦分別同為新臺幣三萬元、一萬五千元以下。經比
    較新舊法適用之結果，關於法定刑為罰金部分之提高標準，
    新舊法均無有利不利之情形，依照前揭說明，本案關於刑法
    第三百三十九條第一項、同法第三百四十九條第一項之法定
    刑罰金提高標準部分，自應適用裁判時之法律即刑法施行法
    第一條之一之規定（最高法院九十六年度臺上字第八二七號
    、一一三六號判決意旨參照）。
三、本件被告Ｂ○○論罪科刑如下：
  (一)查被告Ｂ○○於九十四年七月前某日、九十四年五月七日至
    同年八月二十九日間之某日收受地○○所有之身分證、普通
    小型車駕駛執照、健保卡、台新銀行信用卡、建華銀行信用
    卡及陳正生之駕駛執照各一張，則被告此部分所為，均係犯
    刑法第三百四十九條第一項之收受贓物罪。
  (二)又被告於九十四年七月間、九十四年八月二十八日至同年月
    二十九日，將玄○○之照片換貼於地○○之身分證及普通小
    型車駕駛執照、陳正生之普通小型車駕駛執照後，又指示玄
    ○○持上開變造之地○○證件，向新竹貨運公司、與康迅公
    司合作之某宅配公司送貨員行使而領取商品，足生損害於地
    ○○、陳正生、新竹貨運公司及該康迅公司合作之宅配公司
    ，核被告此部分所為，係犯刑法第二百十六條、第二百十二
    條之行使變造特種文書罪。
  (三)按錄音、錄影或電磁紀錄，藉機器或電腦之處理所顯示之聲
    音、影像或符號，足以為表示其用意之證明者，依刑法第二
    百二十條第二項之規定，以文書論。查被告與共犯玄○○、
    「阿達」、「胖妹」自九十四年七月十五日起至同年八月十
    七日止，在ＰＡＹＥＡＳＹ線上購物網站以冒用宇○○、地
    ○○、戊○○、癸○○之名義，將附表一所示之個人身分證
    統一編號、生日等資料輸入網站之申購網頁空白欄位內，而
    偽造電磁記錄以冒用戊○○、癸○○、宇○○、地○○名義
    ，變更收貨人姓名、收貨地址、收貨人電話後，向康迅公司
    行使而訂購附表二所示之商品，足以生損害於戊○○、癸○
    ○、宇○○、地○○及康迅公司對於管理會員資料之正確性
    ，故此部分所為，均係犯刑法第二百十六條、第二百二十條
    之行使偽造準私文書罪。
  (四)被告與玄○○共同在新竹貨運公司、與康迅公司合作之某宅
    配公司及被告與玄○○、巳○○在臺灣郵便公司之簽收單上
    ，偽造「地○○」、「李慧貞」之署名，並持之向新竹貨運
    公司、與康迅公司合作之某宅配公司、臺灣郵便公司行使，
    表明係由地○○、李慧貞簽收該貨物，並將簽收單交回予上
    開宅配公司人員而行使之，足以生損害於上開公司對管理貨
    物簽收人之正確性，核被告此部分所為，係犯刑法第二百十
    六條、第二百十條之行使偽造私文書罪。
  (五)被告與玄○○共同偽冒戊○○、癸○○、宇○○、地○○之
    名義，並輸入如附表一所示之台新銀行信用卡卡號，使康迅
    公司通過台新銀行授權確認而陷於錯誤，而交付將附表二編
    號一、三、十、十一、十二、十八所示之商品，及明知渠等
    自始即無出售如附表三各編號所示書籍之真意，仍在雅虎奇
    摩拍賣網站刊登虛偽之拍賣書籍訊息，使附表三各編號所示
    之被害人陷於錯誤，而匯款至共犯玄○○、巳○○所有之臺
    北敦南郵局、上海銀行延平簡易分行帳戶內，核被告此部分
    所為，係犯刑法第三百三十九條第一項之詐欺取財罪。
  (六)被告就犯罪事實欄二所載行使變造特種文書、犯罪事實欄三
    所載偽造準私文書而持之行使、偽造私文書而持之行使、詐
    欺取財罪等犯行，與同案共犯玄○○、「阿達」、「胖妹」
    間，及就犯罪事實欄四所載詐欺取財犯行則與同案共犯玄○
    ○、巳○○、「阿達」、「胖妹」間，均有犯意聯絡、行為
    分擔，均為共同正犯。
  (七)查被告以換貼相片之方式，變造地○○之身分證、駕駛執照
    、陳正生之駕駛執照之行為，係基於概括犯意而為之，僅論
    以偽造特種文書之一行為，且其偽造特種文書為其嗣後行使
    之高度行為所吸收，不另論罪；被告與玄○○共同在新竹貨
    運公司、與康迅公司合作之某宅配公司、臺灣郵便公司送貨
    單上之領收人欄、簽收人欄，偽簽之「地○○」、「李慧貞
    」之署名，為偽造上開私文書之部分行為，又偽造前開屬私
    文書之簽收單之低度行為，復為行使該私文書之高度行為所
    吸收，均不另論罪。
  (八)被告所犯上開收受贓物、行使變造特種文書、行使偽造準私
    文書、行使偽造私文書、詐欺取財罪，時間均緊接，所犯各
    為構成要件相同之罪名，顯均係基於概括犯意反覆實施，俱
    構成連續犯，應均依修正前刑法第五十六條之規定各論以收
    受贓物、行使變造特種文書、行使偽造準私文書、行使偽造
    私文書、詐欺取財之一罪，並依法各加重其刑。
  (九)被告所犯上開連續收受贓物、連續行使變造特種文書、連續
    行使偽造準私文書、連續行使偽造私文書、連續詐欺取財罪
    之五罪間，有方法、目的之牽連關係，應均依修正前刑法第
    五十五條之規定，從一重之連續詐欺取財罪論。
  (十)又查：被告於九十四年五月七日至同年八月二十九日間之
    某日，自不詳之處收受陳正生之駕駛執照一張，及於九十
    四年八月二十八日至同年月二十九日，以換貼玄○○之照片
    於陳正生之駕駛執照而予以變造，及於附表二編號二、四
    、五至九、十三至十七所示之時間，冒用上開各編號所載被
    害人名義，在ＰＡＹＥＡＳＹ網站偽造訂購上開各編號所載
    貨物之電磁紀錄，並向康迅公司行使之及證人玄○○與巳
    ○○於九十四年八月十九日，在臺灣宅便公司送貨單上偽造
    「李慧貞」之署名，並持該偽造之送貨單向臺灣郵便公司行
    使部分，此部分被告與證人玄○○間有共犯關係，則上開部
    分雖均未據公訴人起訴，然分別與已起訴之收受贓物、變造
    特種文書、偽造準私文書並持之行使、偽造私文書部分，有
    連續犯之裁判上一罪或高低度行為之單純一罪關係，均為起
    訴效力所及，本院自應併予審理判決，附此敘明。
  (十一)爰審酌被告素行尚可，有臺灣高等法院被告前案紀錄表一份
    在卷可按，其正值壯年，不思以正當手段獲取財物，竟向他
    人收受來歷不明之證件、冒用他人名義任意變造證件，並隱
    身幕後，任意使用他人個人資料為遂行盜刷卡購物取財，且
    以假網路買賣真詐欺方式詐騙他人財物，其所為嚴重影響網
    路交易安全，且考量詐得財物之價值非少，受害人數頗眾，
    並量及其犯罪動機、手段、所生損害，及犯後否認犯行等一
    切情狀，量處如主文所示之刑，以資警懲。
四、沒收部分：
  (一)未扣案如附表五編號一、二、三所示送貨單上偽造之「地○
    ○」、「李慧貞」署名，應依刑法第二百十九條宣告沒收之
    。至上開送貨單業已由共犯玄○○偽造私文書後提出向各送
    貨公司行使，已非屬被告或任一共犯所有，依法自不得諭知
    沒收，併此說明。
  (二)按刑法第三十八條第三項係規定「犯人」所有供犯罪所用之
    物，得宣告沒收，並非規定屬「被告」所有之物，始得宣告
    沒收，而共同正犯於意思聯絡範圍內，組成一共犯團體，團
    體中之任何成員均為「犯人」，供犯罪所用之物，只要屬於
    「犯人」所有，均得宣告沒收，不以必屬於本件被告所有者
    為限（參照最高法院九十二年度台上字第七八七號判決）。
    準此，此即刑法學理上「共犯連帶沒收」理論，意即數人共
    同犯罪之情形時，就因犯罪依法沒收之物，不論究係為共犯
    何人所有，就各共犯之判決均應宣告沒收之從刑至明。基此
    ，扣案如附表五編號四、五、六所示之物，為共犯玄○○所
    有，且附表五編號四、五為其犯變造特種文書所得之物，並
    為其嗣後行使變造特種文書或詐欺取財所用之物，而附表五
    編號六則為其記載被害人身分資料之記錄，亦為其犯罪所使
    用之物，均應依刑法第三十八條第一項第二款諭知沒收之。
  (三)扣案之地○○之台新銀行信用卡、建華銀行信用卡、健保卡
    各一張，已由被告交予共犯玄○○，並非被告所有，且非為
    供本案犯罪所用之物，又非屬違禁物，俱與刑法第三十八條
    第一項各款所定沒收要件不合，自無從宣告沒收。
  (四)ＢＥＮＱ牌行動電話一支（含門號000000000號Ｓ
    ＩＭ卡一張）、行動電話序號卡一張，均與本件犯罪無直接
    相關，爰均無從依刑法第三十八條第一項規定沒收之。
  (五)經變造之陳正生駕駛執照上所換貼「玄○○」相片部分，已
    經臺灣桃園地法院檢察署檢察官廢棄一情，業經本院調閱臺
    灣桃園地方法院檢察署九十七年度歸緝字第九三號案卷核卷
    無誤，則該換貼「玄○○」相片部分既已廢棄而滅失，即無
    再諭知沒收之必要。
據上論斷，應依刑事訴訟法第二百九十九條第一項前段，刑法（
修正後）第二條第一項前段、（修正前）第二十八條、（修正前
）第五十六條、第二百十六條、第二百十條、第二百十二條、第
二百十九條、第二百二十條、第三百三十九條第一項、第三百四
十九條第一項、（修正前）第五十五條、第三十八條第一項第二
款，刑法施行法第一條之一第一項、第二項前段，判決如主文。
本案經檢察官潘怡華到庭執行職務。
中    華    民    國    98    年    6     月    19    日
                      臺灣桃園地方法院刑事第四庭
                          審判長法  官  袁雪華
                                法  官  林宜靜
                                法  官  陳可薇
以上正本證明與原本無異。
如不服本判決，應於判決送達後十日內，向本院提出上訴狀。
                                書記官  高  平
中    華    民    國    98    年    6     月    20    日
附錄本案論罪科刑法條全文：
中華民國刑法第二百十六條
行使第二百十條至第二百十五條之文書者，依偽造、變造文書或
登載不實事項或使登載不實事項之規定處斷。
中華民國刑法第二百十條
偽造、變造私文書，足以生損害於公眾或他人者，處五年以下有
期徒刑。
中華民國刑法第二百十二條
偽造、變造護照、旅券、免許證、特許證及關於品行、能力服務
或其他相類之證書、介紹書，足以生損害於公眾或他人者，處一
年以下有期徒刑、拘役或三百元以下罰金。
中華民國刑法第二百二十條
在紙上或物品上之文字、符號、圖畫、照像，依習慣或特約，足
以為表示其用意之證明者，關於本章及本章以外各罪，以文書論
。
錄音、錄影或電磁紀錄，藉機器或電腦之處理所顯示之聲音、影
像或符號，足以為表示其用意之證明者，亦同。
中華民國刑法第三百三十九條第一項
意圖為自己或第三人不法之所有，以詐術使人將本人或第三人之
物交付者，處五年以下有期徒刑、拘役或科或併科一千元以下罰
金。
中華民國刑法第三百四十九條第一項
收受贓物者，處三年以下有期徒刑、拘役或五百元以下罰金。
  附表一：冒用他人姓名在ＰＡＹＥＡＳＹ網站輸入之資料
┌──┬───┬───────┬──────────┬──────┐
│編號│被害人│身分證統一編號│信用卡號            │出生日期    │
│    │姓名  │              │                    │            │
├──┼───┼───────┼──────────┼──────┤
│ 一 │戊○○│Ｚ000000000    │0000-0000-0000-0000 │52年4月10日 │
├──┼───┼───────┼──────────┼──────┤
│ 二 │癸○○│Ｚ000000000    │0000-0000-0000-0000 │63年7月18日 │
├──┼───┼───────┼──────────┼──────┤
│ 三 │宇○○│Ｚ000000000    │0000-0000-0000-0000 │61年11月27日│
├──┼───┼───────┼──────────┼──────┤
│ 四 │地○○│Ｚ000000000    │0000-0000-0000-0000 │61年11月27日│
└──┴───┴───────┴──────────┴──────┘
  附表二：向ＰＡＹＥＡＳＹ網站下單訂購商品明細表
┌──┬───┬──────┬───────────┬──┬───────┬────┐
│編號│訂購名│訂單日期    │名稱                  │數量│金額（新台幣）│處理狀況│
│    │義人  │            │                      │    │              │        │
├──┼───┼──────┼───────────┼──┼───────┼────┤
│ 一 │宇○○│94年7月15日 │Dunhill Fresh恣意男香 │ 1  │1,280 元      │貨到    │
├──┼───┼──────┼───────────┼──┼───────┼────┤
│ 二 │宇○○│94年7月15日 │MOTO V3黑-簡配        │ 2  │31,800元      │退貨    │
├──┼───┼──────┼───────────┼──┼───────┼────┤
│ 三 │宇○○│94年7月21日 │MOTO V3黑-簡配        │ 2  │30,800元      │貨到    │
├──┼───┼──────┼───────────┼──┼───────┼────┤
│ 四 │宇○○│94年7月26日 │IF法蘭斯系列短夾      │ 1  │15,570元      │貨退物流│
├──┼───┼──────┼───────────┼──┼───────┼────┤
│ 五 │宇○○│94年7月30日 │德國柏卡600萬數位相機 │ 1  │29,20元       │取消訂單│
│    │      │            │DIGICAM3              │    │              │        │
├──┼───┼──────┼───────────┼──┼───────┼────┤
│ 六 │宇○○│94年7月30日 │倫飛122A 1800         │ 1  │29,900元      │取消訂單│
├──┼───┼──────┼───────────┼──┼───────┼────┤
│ 七 │宇○○│94年7月30日 │V3-BTH2 藍芽耳機      │ 2  │3,560         │取消訂單│
├──┼───┼──────┼───────────┼──┼───────┼────┤
│ 八 │宇○○│94年7月30日 │尚朋堂微電腦電子鍋    │ 2  │2,560元       │取消訂單│
│    │      │            │SC1633C               │    │              │        │
├──┼───┼──────┼───────────┼──┼───────┼────┤
│ 九 │宇○○│94年7月30日 │NOKIA 6680棕-簡配     │ 2  │39,180元      │取消訂單│
├──┼───┼──────┼───────────┼──┼───────┼────┤
│ 十 │地○○│94年8月8日  │PanasonicVS3全配 銀   │ 1  │13,800元      │貨到    │
├──┼───┼──────┼───────────┼──┼───────┼────┤
│十一│地○○│94年8月8日  │V3-BTH2 藍牙耳機      │ 1  │1,780元       │貨到    │
├──┼───┼──────┼───────────┼──┼───────┼────┤
│十二│地○○│94年8月8日  │NOKIA 6680棕-簡配     │ 2  │38,700元      │貨到    │
├──┼───┼──────┼───────────┼──┼───────┼────┤
│十三│地○○│94年8月12日 │ACER 4102ELMi         │ 1  │39,500元      │取消訂單│
├──┼───┼──────┼───────────┼──┼───────┼────┤
│十四│地○○│94年8月12日 │MOTO E1000簡配黑      │ 3  │54,900元      │取消訂單│
├──┼───┼──────┼───────────┼──┼───────┼────┤
│十五│地○○│94年8月12日 │SHARP GX-T300         │ 2  │33,900元      │取消訂單│
├──┼───┼──────┼───────────┼──┼───────┼────┤
│十六│地○○│94年8月14日 │雅蘭德倫17吋拖輪航空箱│ 1  │12,000元      │處理中  │
├──┼───┼──────┼───────────┼──┼───────┼────┤
│十七│戊○○│94年8月14日 │MOTO V975炫光銀       │ 3  │39,900元      │取消訂單│
├──┼───┼──────┼───────────┼──┼───────┼────┤
│十八│癸○○│94年8月17日 │MOTO E1000簡配黑      │ 2  │36,600元      │貨到    │
├──┼───┼──────┼───────────┼──┼───────┼────┤
│十九│癸○○│94年8月17日 │ASUS M52740DD（白色） │ 2  │90,600元      │待處理  │
└──┴───┴──────┴───────────┴──┴───────┴────┘
  附表三：刊登虛偽拍賣書籍資訊明細表
┌──┬───┬───────┬────────┬──────┬──┬────┬────────┐
│編號│被害人│時間          │被害人雅虎帳號及│購買書籍    │金額│交易對象│匯入之金融帳戶  │
│    │      │              │金融帳號        │            │(元)│雅虎帳號│                │
├──┼───┼───────┼────────┼──────┼──┼────┼────────┤
│ 一 │壬○○│94年10月2 日得│oldfallnew74107 │哈力波特５—│ 430│k0000000│敦南郵局        │
│    │      │標，於4 日匯款├────────┤鳳凰會的密令│    │        │00000000000000  │
│    │      │              │台北銀行        │上‧下冊    │    │        │                │
│    │      │              │000000000000    │            │    │        │                │
├──┼───┼───────┼────────┼──────┼──┼────┼────────┤
│ 二 │宙○○│94年10月7、8日│wake2212        │劉謙—啊！敗│ 330│is_lsp  │上海銀行        │
│    │      │得標後匯款    ├────────┤給魔術１、２│    │        │00000000000000  │
│    │      │              │委託朋友匯款    │            │    │        │                │
├──┼───┼───────┼────────┼──────┼──┼────┼────────┤
│ 三 │Ｃ○○│94年10月11日得│crace200        │哈力波特１～│1550│k0000000│敦南郵局        │
│    │      │標，於同日匯款├────────┤６集        │    │        │00000000000000  │
│    │      │              │郵局            │            │    │        │                │
│    │      │              │00000000000000  │            │    │        │                │
├──┼───┼───────┼────────┼──────┼──┼────┼────────┤
│ 四 │Ｄ○○│94年10月11日得│taipei64        │一年還1000萬│ 170│k0000000│敦南郵局        │
│    │      │標，於同日匯款├────────┤的金錢密碼  │    │        │00000000000000  │
│    │      │              │忘記帳戶        │            │    │        │                │
├──┼───┼───────┼────────┼──────┼──┼────┼────────┤
│ 五 │庚○○│94年10月12日得│simann9911      │金偉燦—藍海│ 310│is_lsp  │敦南郵局        │
│    │      │標後匯款      ├────────┤策略        │    │        │00000000000000  │
│    │      │              │臺灣企銀        │            │    │        │                │
│    │      │              │00000000000     │            │    │        │                │
├──┼───┼───────┼────────┼──────┼──┼────┼────────┤
│ 六 │丑○○│94年10月12日得│lin-dodo        │哈力波特６—│ 333│is_lsp  │上海銀行        │
│    │      │標，於20日匯款├────────┤混血王子的背│    │        │00000000000000  │
│    │      │              │華南銀行        │叛          │    │        │                │
│    │      │              │000000000000    │            │    │        │                │
├──┼───┼───────┼────────┼──────┼──┼────┼────────┤
│ 七 │Ａ○○│94年10月13日得│yeatyi          │哈力波特５—│ 414│is_lsp  │敦南郵局        │
│    │      │標後匯款      ├────────┤鳳凰會的密令│    │        │00000000000000  │
│    │      │              │合作金庫        │上‧下冊    │    │        │                │
│    │      │              │0000000000000   │            │    │        │                │
├──┼───┼───────┼────────┼──────┼──┼────┼────────┤
│ 八 │辛○○│94年10月17日得│hand0427        │哈力波特６—│ 333│is_lsp  │敦南郵局        │
│    │      │標後匯款      ├────────┤混血王子的背│    │        │00000000000000  │
│    │      │              │台新銀行        │叛          │    │        │                │
│    │      │              │00000000000000  │            │    │        │                │
├──┼───┼───────┼────────┼──────┼──┼────┼────────┤
│ 九 │子○○│94年10月20日得│awfuljugi       │哈力波特６—│ 333│is_lsp  │上海銀行        │
│    │      │標後匯款      ├────────┤混血王子的背│    │        │00000000000000  │
│    │      │              │萬泰銀行        │叛          │    │        │                │
│    │      │              │000000000000    │            │    │        │                │
├──┼───┼───────┼────────┼──────┼──┼────┼────────┤
│ 十 │Ｉ○○│94年10月22日得│oibb365fdcch    │天龍八部（全│ 979│is_lsp  │上海銀行        │
│    │      │標後匯款      ├────────┤五冊）新修版│    │        │00000000000000  │
│    │      │              │合作金庫        │            │    │        │                │
│    │      │              │0000000000000   │            │    │        │                │
├──┼───┼───────┼────────┼──────┼──┼────┼────────┤
│十一│寅○○│94年10月22日得│alijye000       │劉順仁—財報│ 189│is_lsp  │上海銀行        │
│    │      │標後匯款      ├────────┤就像一本故事│    │        │00000000000000  │
│    │      │              │中國信託        │書          │    │        │                │
│    │      │              │000000000000    │            │    │        │                │
├──┼───┼───────┼────────┼──────┼──┼────┼────────┤
│十二│天○○│94年10月23日得│584ce006        │亞倫皮斯—為│ 159│is_lsp  │敦南郵局        │
│    │      │標，於26日匯款├────────┤什麼男人不聽│    │        │00000000000000  │
│    │      │              │郵局            │，女人不看地│    │        │                │
│    │      │              │00000000000000  │圖          │    │        │                │
├──┼───┼───────┼────────┼──────┼──┼────┼────────┤
│十三│Ｈ○○│94年10月24日得│cinderita1216   │天龍八部（全│ 979│is_lsp  │上海銀行        │
│    │      │標，於26日匯款├────────┤五冊）新修版│    │        │00000000000000  │
│    │      │              │國泰世華        │            │    │        │                │
│    │      │              │000000000000    │            │    │        │                │
├──┼───┼───────┼────────┼──────┼──┼────┼────────┤
│十四│Ｇ○○│94年10月25日得│r2jane1103      │詹姆士杭特—│ 665│is_lsp  │敦南郵局        │
│    │      │標，於26日匯款├────────┤僕人等四本  │    │        │00000000000000  │
│    │      │              │郵局            │            │    │        │                │
│    │      │              │00000000000000  │            │    │        │                │
├──┼───┼───────┼────────┼──────┼──┼────┼────────┤
│十五│亥○○│94年10月26日得│chilikuo0821    │哈力波特６、│ 653│k0000000│敦南郵局        │
│    │      │標後匯款      ├────────┤藍海策略    │    │        │00000000000000  │
│    │      │              │郵局            │            │    │        │                │
│    │      │              │00000000000000  │            │    │        │                │
├──┼───┼───────┼────────┼──────┼──┼────┼────────┤
│十六│午○○│94年10月26日得│okaytac2001     │美麗聖經—藥│ 400│is_lsp  │上海銀行        │
│    │      │標，於28日匯款├────────┤裝保養醫學美│    │        │00000000000000  │
│    │      │              │郵局            │容全書      │    │        │                │
│    │      │              │00000000000000  │            │    │        │                │
├──┼───┼───────┼────────┼──────┼──┼────┼────────┤
│十七│Ｅ○○│94年10月27日得│ashunvia        │哈力波特６—│ 359│is_lsp  │上海銀行        │
│    │      │標，於28日匯款├────────┤混血王子的背│    │        │00000000000000  │
│    │      │              │上海銀行        │叛  英文版  │    │        │                │
│    │      │              │00000000000000  │            │    │        │                │
├──┼───┼───────┼────────┼──────┼──┼────┼────────┤
│十八│酉○○│94年10月27日得│c_c337          │哈力波特５、│ 980│k0000000│敦南郵局        │
│    │      │標，於11月1 日├────────┤哈力波特６、│    │        │00000000000000  │
│    │      │匯款          │華南銀行        │智能管理    │    │        │                │
│    │      │              │000000000000    │            │    │        │                │
├──┼───┼───────┼────────┼──────┼──┼────┼────────┤
│十九│甲○○│94年10月28日得│kentlindent     │李鳳山平甩功│ 189│is_lsp  │敦南郵局        │
│    │      │標，於31日匯款├────────┤            │    │        │00000000000000  │
│    │      │              │台新銀行        │            │    │        │                │
│    │      │              │00000000000000  │            │    │        │                │
├──┼───┼───────┼────────┼──────┼──┼────┼────────┤
│二十│丙○○│94年10月29日得│wchiaoli.tw     │哈力波特５—│ 430│k0000000│敦南郵局        │
│    │      │標，31日匯款  ├────────┤鳳凰會的密令│    │        │00000000000000  │
│    │      │              │台北國際商業銀行│上‧下冊    │    │        │                │
│    │      │              │0000000000000   │            │    │        │                │
├──┼───┼───────┼────────┼──────┼──┼────┼────────┤
│二一│卯○○│94年10月間得標│guno1027        │望穿前世今生│ 197│is_lsp  │敦南郵局        │
│    │      │後匯款        ├────────┤            │    │        │00000000000000  │
│    │      │              │郵局            │            │    │        │                │
│    │      │              │00000000000000  │            │    │        │                │
├──┼───┼───────┼────────┼──────┼──┼────┼────────┤
│二二│乙○○│94年10月31日得│hirmontsky      │地底三萬呎、│ 340│is_lsp  │敦南郵局        │
│    │      │標，於11月1 日├────────┤熟男熱      │    │        │00000000000000  │
│    │      │匯款          │郵局            │            │    │        │                │
│    │      │              │00000000000000  │            │    │        │                │
├──┼───┼───────┼────────┼──────┼──┼────┼────────┤
│二三│申○○│94年11月1 日得│tim10495        │哈力波特５  │ 450│k0000000│敦南郵局        │
│    │      │標，於同日匯款├────────┤            │    │        │00000000000000  │
│    │      │              │郵局            │            │    │        │                │
│    │      │              │00000000000000  │            │    │        │                │
├──┼───┼───────┼────────┼──────┼──┼────┼────────┤
│二四│未○○│94年11月1 日得│miya1976        │天童荒太—永│ 414│is_lsp  │敦南郵局        │
│    │      │標，於2 日匯款├────────┤遠的仔（上、│    │        │00000000000000  │
│    │      │              │富邦            │下）        │    │        │                │
│    │      │              │00000000000000  │            │    │        │                │
├──┼───┼───────┼────────┼──────┼──┼────┼────────┤
│二五│辰○○│94年11月1 日得│a95201we        │惡靈０５千年│ 168│is_lsp  │敦南郵局        │
│    │      │標後匯款      ├────────┤之戀        │    │        │00000000000000  │
│    │      │              │第一銀行        │            │    │        │                │
│    │      │              │000000000000    │            │    │        │                │
├──┼───┼───────┼────────┼──────┼──┼────┼────────┤
│二六│己○○│94年11月2 日得│winklelu        │全食物密碼  │ 199│k0000000│敦南郵局        │
│    │      │標，於4 日匯款├────────┤            │    │        │00000000000000  │
│    │      │              │郵局            │            │    │        │                │
│    │      │              │00000000000000  │            │    │        │                │
├──┼───┼───────┼────────┼──────┼──┼────┼────────┤
│二七│Ｆ○○│94年11月3 日得│acen0905        │哈力波特５—│ 430│k0000000│敦南郵局        │
│    │      │標，於4 日匯款├────────┤鳳凰會的密令│    │        │00000000000000  │
│    │      │              │彰化銀行        │上‧下冊    │    │        │                │
│    │      │              │00000000000000  │            │    │        │                │
├──┼───┼───────┼────────┼──────┼──┼────┼────────┤
│二八│丁○○│94年11月5 日得│mathpp          │死亡傳喚、蔡│ 396│is_lsp  │敦南郵局        │
│    │      │標後匯款      ├────────┤智恆—孔雀森│    │        │00000000000000  │
│    │      │              │郵局            │林          │    │        │                │
│    │      │              │00000000000000  │            │    │        │                │
├──┼───┼───────┼────────┼──────┼──┼────┼────────┤
│二九│Ｊ○○│94年11月7 日得│kaychuen        │哈力波特５—│1550│k0000000│敦南郵局        │
│    │      │標，於同日匯款├────────┤鳳凰會的密令│    │        │00000000000000  │
│    │      │              │中國信託        │上‧下冊    │    │        │                │
│    │      │              │000000000000    │            │    │        │                │
├──┼───┼───────┼────────┼──────┼──┼────┼────────┤
│三十│戌○○│94年11月中旬得│willlian0621    │英國威廉王子│ 400│is_lsp  │敦南郵局        │
│    │      │標後匯款      ├────────┤傳記        │    │        │00000000000000  │
│    │      │              │第一銀行        │            │    │        │                │
│    │      │              │00000000000     │            │    │        │                │
└──┴───┴───────┴────────┴──────┴──┴────┴────────┘
  附表四：九十四年八月十九日之扣案物品
┌──┬────────────────┬───┬────┐
│編號│  扣    案    物    名    稱    │數量  │備    註│
├──┼────────────────┼───┼────┤
│ 一 │MOTO V3行動電話                 │一支  │業經康迅│
├──┼────────────────┼───┤公司領回│
│ 二 │NOKIA 6680行動電話              │一支  │        │
├──┼────────────────┼───┤        │
│ 三 │MOTO E1000行動電話              │一支  │        │
├──┼────────────────┼───┤        │
│ 四 │藍芽耳機 V3-BTH2                │一支  │        │
├──┼────────────────┼───┤        │
│ 五 │Dunhill Fresh恣意男香（香水）   │一瓶  │        │
├──┼────────────────┼───┼────┤
│ 六 │行動電話序號卡                  │一張  │無      │
│    │EB-VS3ATCＺ000000000000000-D     │      │        │
├──┼────────────────┼───┤        │
│ 七 │地○○之台新銀行信用卡          │一張  │        │
│    │（卡號：0000 0000 0000 0000號） │      │        │
├──┼────────────────┼───┤        │
│ 八 │地○○之建華銀行信用卡          │一張  │        │
│    │（卡號：0000 0000 0000 0000號） │      │        │
├──┼────────────────┼───┤        │
│ 九 │地○○遭變造之駕駛執照          │一張  │        │
├──┼────────────────┼───┤        │
│ 十 │地○○遭變造之身分證影本        │一張  │        │
├──┼────────────────┼───┤        │
│十一│地○○之全民健保卡              │一張  │        │
├──┼────────────────┼───┤        │
│十二│筆記本                          │一本  │        │
├──┼────────────────┼───┼────┤
│十三│玄○○名片                      │一張  │業經廢棄│
├──┼────────────────┼───┼────┤
│十四│行動電話BENQ                    │一支  │        │
│    │（含門號0000000000號SIM卡一張） │      │        │
└──┴────────────────┴───┴────┘
  附表五：
┌──┬─────────────────────────┐
│編號│            應   沒   收   之   物                │
├──┼─────────────────────────┤
│ 一 │未扣案新竹貨運公司簽收單簽收欄偽造之「地○○」署名│
│    │壹枚。                                            │
├──┼─────────────────────────┤
│ 二 │未扣案臺灣郵便公司簽收單簽收人欄偽造之「李慧貞」署│
│    │名壹枚。                                          │
├──┼─────────────────────────┤
│ 三 │未扣案與康迅公司合作之某宅配公司張簽收單上偽造之│
│    │「地○○」署名各壹枚，共計枚。                  │
├──┼─────────────────────────┤
│ 四 │經變造之地○○駕駛執照上所換貼「玄○○」相片部分。│
├──┼─────────────────────────┤
│ 五 │經變造之地○○身分證影本壹紙。                    │
├──┼─────────────────────────┤
│ 六 │筆記本壹本。                                      │
└──┴─────────────────────────┘


司法院資訊處製作；財團法人民間司法改革基金會備份。
